臺灣屏東地方法院刑事判決　　　　　　　 96年度訴字第949號
公　訴　人　臺灣屏東地方法院檢察署檢察官
被　　　告　甲○○
　　　　　　　　　　（現另案於臺灣屏東看守所羈押中）
上列被告因違反毒品危害防制條例案件，經檢察官提起公訴（96
年度毒偵字第1487號），被告於準備程序中就被訴事實為有罪之
陳述，經本院合議庭裁定改以簡式審判程序審理，判決如下：
    主  文
甲○○施用第一級毒品，累犯，處有期徒刑壹年肆月；又施用第
二級毒品，累犯，處有期徒刑拾月。應執行有期徒刑貳年。
　　犯  罪  事　實
一、甲○○前於民國89年間因施用毒品案件，經臺灣臺東地方法
    院裁定送觀察、勒戒後，因認有繼續施用毒品之傾向，再經
    同院以89年毒聲字第261 號裁定令入戒治處所施以強制戒治
    1 年，嗣經同院裁定停止戒治付保護管束，於90年5 月28日
    保護管束期滿執行完畢，並經臺灣臺東地方法院檢察署檢察
    官以90年度戒毒偵字第49號不起訴處分確定；復因於上開強
    制戒治執行完畢後5 年內之91年5 月間至同年11月5 日施用
    第一級毒品，及於91年6 月13日施用第二級毒品案件，經本
    院裁定令入戒治處所施以強制戒治1 年，嗣經本院裁定停止
    戒治付保護管束，又因違反保護管束應遵守事項情節重大，
    為本院裁定撤銷停止戒治，續行強制戒治，指揮書執畢日期
    為93年6 月5 日，惟於93年1 月9 日即因毒品危害防制條例
    修正而出所，刑責部分則經本院以91年度訴字第655 號判決
    分別判處有期徒刑10月、6 月，應執行有期徒刑1 年2 月確
    定；92年間另因違反槍砲彈藥刀械管制條例等案件，經本院
    以92年度訴字第239 號判決判處應執行有期徒刑2 年、罰金
    新臺幣（下同）36,000元確定，上開2 案再經本院定應執行
    之刑為有期徒刑3 年4 月、罰金36,000元確定，而於95年9
    月19日因縮短刑期假釋出獄，嗣於96年5 月16日縮刑期滿，
    未經撤銷假釋，所餘刑期以已執行完畢論。詎甲○○不知戒
    絕，復基於施用第一級毒品之犯意，於96年6 月18日中午，
    在其停放於屏東縣東港鎮某堤防旁之車輛上，以將海洛因加
    水置於注射針筒內注入體內之方式，施用第一級毒品海洛因
    1 次；甲○○於施用海洛因後，另基於施用第二級毒品之犯
    意，於前揭時、地，以將甲基安非他命置入玻璃球管吸食器
    內加熱燒烤，再吸食其霧化氣體之方式，施用第二級毒品甲
    基安非他命1 次。嗣於同日14時20分許，經警依法通知甲○
    ○前往東港分局採驗尿液而查獲。
二、案經屏東縣警察局東港分局報告臺灣屏東地方法院檢察署檢
    察官偵查起訴。
    理  由
一、本件被告所犯係死刑、無期徒刑或最輕本刑為3 年以上有期
    徒刑或高等法院管轄第一審案件以外之罪，其於準備程序期
    日就被訴事實為有罪之陳述，經本院告知簡式審判程式之旨
    ，並聽取公訴人及被告之意見後，經合議庭依刑事訴訟法第
    273 條之1 第1 項規定，裁定由受命法官獨任進行簡式審判
    程序，是依刑事訴訟法第273 條之2 規定，本件之證據調查
    ，不受同法第159 條第1 項、第161 條之2 、第161 條之3
    、第163 條之1 及第164 條至第170 條規定之限制，合先敘
    明。
二、按毒品危害防制條例於92年7 月9 日修正公布，自93年1 月
    9 日施行，其中第20條、第23條將施用毒品之刑事處遇程序
    ，區分為「初犯」及「5 年內再犯」、「5 年後再犯」。依
    其立法理由之說明：「初犯」，經觀察、勒戒或強制戒治後
    ，應為不起訴處分或不付審理之裁定；經觀察、勒戒或強制
    戒治執行完畢釋放後，「5 年內再犯」者，因其再犯率甚高
    ，原實施之觀察、勒戒及強制戒治既已無法收其實效，爰依
    法追訴或裁定交付審理。至於經觀察、勒戒或強制戒治執行
    完畢釋放後，「5 年後再犯」者，前所實施之觀察、勒戒或
    強制戒治已足以遮斷其施用毒品之毒癮，為期自新及協助其
    斷除毒癮，仍適用「初犯」規定，先經觀察、勒戒或強制戒
    治之程序。從而依修正後之規定，僅限於「初犯」及「5 年
    後再犯」2 種情形，始應先經觀察、勒戒或強制戒治程序。
    倘被告於5 年內已再犯，經依法追訴處罰，縱其第3 次（或
    第3 次以上）再度施用毒品之時間，在初犯經觀察、勒戒或
    強制戒治執行完畢釋放5 年以後，已不合於「5 年後再犯」
    之規定，且因已於「5 年內再犯」，顯見其再犯率甚高，原
    實施觀察、勒戒或強制戒治，已無法收其實效，即應依該條
    例第10條處罰（最高法院95年度第7 次刑事庭會議決議意旨
    參照）。
三、前揭犯罪事實，業據被告甲○○坦承不諱，且其於96年6 月
    18日14時20分許經警採尿送驗，檢驗結果確呈嗎啡（即海洛
    因代謝物）及甲基安非他命陽性反應，此有正修科技大學超
    微量研究科技中心檢驗報告及屏東縣警察局東港分局偵辦毒
    品條例案尿液受檢人代號、姓名對照表各1 紙及被告手臂針
    孔痕跡照片2 幀附卷為憑，足證被告上開自白與事實相符，
    堪以認定。又被告前於89年間因施用毒品案件，經臺灣臺東
    地方法院裁定送觀察、勒戒後，因認有繼續施用毒品之傾向
    ，再經同院以89年毒聲字第261 號裁定令入戒治處所施以強
    制戒治1 年，嗣經同院裁定停止戒治付保護管束，於90年5
    月28日保護管束期滿執行完畢，並經臺灣臺東地方法院檢察
    署檢察官以90年度戒毒偵字第49號不起訴處分確定；復因於
    上開強制戒治執行完畢後5 年內之91年5 月間至同年11月5
    日施用第一級毒品，及於91年6 月13日施用第二級毒品案件
    ，經本院裁定令入戒治處所施以強制戒治1 年，嗣經本院裁
    定停止戒治付保護管束，又因違反保護管束應遵守事項情節
    重大，為本院裁定撤銷停止戒治，續行強制戒治，指揮書執
    畢日期為93年6 月5 日，惟於93年1 月9 日即因毒品危害防
    制條例修正而出所，刑責部分則經本院以91年度訴字第655
    號判決分別判處有期徒刑10月、6 月，應執行有期徒刑1 年
    2 月確定，亦有本院91年度訴字第655 號判決、臺灣高等法
    院被告前案紀錄表、臺灣屏東地方法院檢察署刑案資料查註
    紀錄表暨全國施用毒品案件紀錄表各1 份在卷可稽。是被告
    於強制戒治執行完畢後，5 年以內已再犯施用毒品犯行，並
    經依法追訴處罰後，復犯本件施用第一級、第二級毒品之事
    證明確，堪以認定，揆諸前開說明，應依毒品危害防制條例
    第10條第1 項、第2 項規定處罰之。
四、查海洛因、甲基安非他命分別係毒品危害防制條例第2 條第
    2 項第1 款、第2 款所稱之第一級、第二級毒品，不得持有
    及施用，是核被告所為，係犯毒品危害防制條例第10條第1
    項、第2 項之施用第一級、第二級毒品罪。其施用前後持有
    第一、二級毒品之低度行為，應各為其施用之高度行為所吸
    收，均不另論罪。被告所犯前開2 罪，犯意各別、行為互殊
    ，應分論併罰。又被告前於91、92年間因違反毒品危害防制
    條例、槍砲彈藥刀械管制條例等案件，經本院分別以91年度
    訴字第655 號判決判處應執行有期徒刑1 年2 月確定，及以
    92年度訴字第239 號判決判處應執行有期徒刑2 年、罰金
    36,000元確定，上開2 案再經本院定應執行之刑為有期徒刑
    3 年4 月、罰金36,000元確定，而於95年9 月19日因縮短刑
    期假釋出獄，嗣於96年5 月16日縮刑期滿，未經撤銷假釋，
    所餘刑期以已執行完畢論，有臺灣高等法院被告前案紀錄表
    1 份為憑，其於有期徒刑執行完畢後，5 年以內故意再犯本
    件有期徒刑以上之2 罪，均為累犯，應分別依刑法第47條第
    1 項規定加重其刑。爰審酌被告素行不佳，前經觀察、勒戒
    及強制戒治，竟仍未戒除施用毒品之惡習，於前犯施用毒品
    甫執行完畢後即再本件施用第一、二級毒品，戕害身心甚鉅
    ，惟念其施用毒品乃戕害自己之健康，尚未危及他人，且犯
    後尚能坦承犯行之態度等一切情狀，分別量處如主文所示之
    刑，並定其應執行之刑。
據上論斷，應依刑事訴訟法第273 條之1 第1 項、第299 條第1
項前段，毒品危害防制條例第10條第1 項、第2 項，刑法第11條
前段、第47條第1 項、第51條第5 款，判決如主文。
本案經檢察官乙○○到庭執行職務。
中　　華　　民　　國　　96　　年　　10　　月　　18　　日
                        刑事第五庭   法  官  李宜娟
以上正本證明與原本無異。
如不服本件判決應於收受本判決送達後10日內向本院提出上訴書
狀（均須按他造當事人之人數附繕本）。
中　　華　　民　　國　　96　　年　　10　　月　　18　　日
                                     書記官  孫秀桃
附錄本案論罪科刑法條
毒品危害防制條例第10條：
施用第一級毒品者，處6 月以上5 年以下有期徒刑。
施用第二級毒品者，處3 年以下有期徒刑。
